【裁判字號】    97,台上,380
【裁判日期】    970306
【裁判案由】    返還所有物
【裁判全文】
最高法院民事裁定              九十七年度台上字第三八○號
上  訴  人  甲○○
法定代理人  丙○○
訴訟代理人  劉思顯律師
被 上訴 人  乙○○
上列當事人間請求返還所有物事件，上訴人對於中華民國九十六
年六月二十六日台灣高等法院第二審判決（九十六年度家上字第
七五號），提起上訴，本院裁定如下：
    主  文
上訴駁回。
第三審訴訟費用由上訴人負擔。
    理  由
按上訴為當事人對於所受不利益之原審判決聲明不服之方法，對
於原判決勝訴部分，自無准許提起上訴之理。本件上訴人請求被
上訴人給付新台幣（下同）三百四十萬元本息中之三十五萬元本
息部分，已於原審獲勝訴判決，上訴人仍就該部分提起上訴，自
非合法，應予駁回。
次按上訴第三審法院，非以原判決違背法令為理由，不得為之。
又提起上訴，上訴狀內應記載上訴理由，其以民事訴訟法第四百
六十九條所定事由提起第三審上訴者，應於上訴狀內表明：原判
決所違背之法令及其具體內容、暨依訴訟資料合於該違背法令之
具體事實。其依同法第四百六十九條之一規定提起上訴者，並應
具體敘述為從事法之續造、確保裁判之一致性或其他所涉及之法
律見解具有原則上重要性之理由。同法第四百六十七條、第四百
七十條第二項分別定有明文。而依同法第四百六十八條規定，判
決不適用法規或適用不當者，為違背法令；依同法第四百六十九
條規定，判決有該條所列各款情形之一者，為當然違背法令。是
當事人提起第三審上訴，如合併以同法第四百六十九條及第四百
六十九條之一之事由為上訴理由時，其上訴狀或理由書應表明該
判決所違背之法令條項，或有關判例、解釋字號，或成文法以外
之習慣或法理等及其具體內容，暨係依何訴訟資料合於該違背法
令之具體事實，並具體敘述為從事法之續造、確保裁判之一致性
或其他所涉及之法律見解具有原則上重要性之理由。如未依上述
方法表明，或其所表明者與上開法條規定不合時，即難認為已合
法表明上訴理由，其上訴自非合法。本件上訴人對於原判決之其
他部分（除前開已獲勝訴判決之三十五萬元本息外）提起第三審
上訴，雖以該部分判決違背法令為由，惟核其上訴理由狀所載內
容，徒就原審取捨證據、認定事實之職權行使所論斷：被上訴人
自其子即上訴人之被繼承人陳聖義於民國七十九年四月十七日死
亡時，即以所有之意思，和平、公然占有原判決附表（下稱附表
）編號一所示勞力士鑽錶及編號十所示七十萬元現金而取得其所
有權。上訴人對此部分請求被上訴人返還，為無理由。至於附表
編號九所示奠儀，並非遺產，上訴人主張應由其繼承，亦屬無據
。此外，上訴人未舉證證明尚有附表其餘編號所示財產之存在，
則其就前述各部分之請求，自均無從准許等情，指摘為不當，並
就原審命為辯論及已論斷者，泛言謂為違法，而非表明該判決所
違背之法令及其具體內容，暨依訴訟資料合於該違背法令之具體
事實，更未具體敘述為從事法之續造、確保裁判之一致性或其他
所涉及之法律見解具有原則上重要性之理由，難認其已合法表明
上訴理由。依首揭說明，應認其上訴為不合法。
據上論結，本件上訴為不合法。依民事訴訟法第四百八十一條、
第四百四十四條第一項、第九十五條、第七十八條，裁定如主文
。
中    華    民    國  九十七  年    三    月    六    日
                      最高法院民事第三庭
                          審判長法官  蘇  茂  秋
                                法官  陳  碧  玉
                                法官  劉  靜  嫻
                                法官  張  宗  權
                                法官  陳  重  瑜
      本件正本證明與原本無異
                                      書  記  官
中    華    民    國  九十七  年    三    月   十八   日
                                                     Ｍ


司法院資訊處製作；財團法人民間司法改革基金會備份。
